臺灣士林地方法院刑事判決
111年度審易字第1232號
公  訴  人  臺灣士林地方檢察署檢察官
被      告  劉有德




上列被告因違反毒品危害防制條例案件，經檢察官提起公訴（11
1 年度毒偵字第1429號），因被告於準備程序中就被訴事實為有
罪之陳述，經告知簡式審判程序之旨，並聽取當事人之意見後，
本院裁定進行簡式審判程序，判決如下：
　　主  文
乙○○施用第二級毒品，處有期徒刑陸月，如易科罰金，以新臺幣
壹仟元折算壹日，扣案之第二級毒品甲基安非他命貳包（驗餘總
淨重壹點肆捌公克，含包裝袋貳只）均沒收銷燬。
    事實及理由
一、程序部分
　　按除被告所犯為死刑、無期徒刑、最輕本刑為3 年以上有期
    徒刑之罪或高等法院管轄第一審案件者外，於第一次審判期
    日前之準備程序進行中，被告先就被訴事實為有罪之陳述時
    ，審判長得告知被告簡式審判程序之旨，並聽取當事人、代
    理人、辯護人及輔佐人之意見後，裁定進行簡式審判程序，
    刑事訴訟法第273 條之1 第1 項定有明文。經核本案被告乙
    ○○所犯係死刑、無期徒刑、最輕本刑為3 年以上有期徒刑以
    外之罪，其於準備程序中就被訴事實為有罪之陳述，經告知
    簡式審判程序之旨，並聽取公訴人、被告之意見後，本院爰
    依首揭規定，裁定進行簡式審判程序。是本案之證據調查，
    依同法第273 條之2 規定，不受同法第159 條第1  項、第1
    61 條之2 、第161 條之3 、第163 條之1 ，及第164 條至1
    70 條所規定證據能力認定及調查方式之限制，合先敘明。
二、本案犯罪事實及證據，除起訴書犯罪事實欄第10行關於「2
    1時5 分許」之記載應更正為「21時50分許」；暨證據部分
    應補充：「被告乙○○於本院民國111 年10月14日準備程序及
    審理中所為之自白」、「臺北市政府警察局保安警察大隊搜
    索扣押筆錄」、「扣押物品照片」及「勘察採證同意書」外
    ，其餘均引用檢察官起訴書之記載（如附件）。
三、論罪科刑
　㈠按甲基安非他命係屬毒品危害防制條例第2 條第2 項第2 款
    所規定之第二級毒品。是核被告所為，係犯毒品危害防制條
    例第10條第2 項之施用第二級毒品罪。被告持有第二級毒品
    甲基安非他命進而施用，其持有毒品之低度行為，應為施用
    毒品之高度行為所吸收，不另論罪。
　㈡查被告前有如起訴書犯罪事實欄所載之前案科刑及執行情形
    ，為被告所不爭執（見本院111 年度審易字第1232號卷111 
    年10月14日審判筆錄第4 頁），復有臺灣高等法院被告前案
    紀錄表在卷可稽，其於受上開有期徒刑執行完畢後5 年內，
    故意再犯本案有期徒刑以上之罪，已符合累犯之構成要件，
    本院考量被告前經執行完畢之案件，與本案所犯同為施用毒
    品罪，罪質、犯罪型態、手段及不法內涵均相同，且其於前
    開案件執行完畢後未滿1 年即再犯本案，足認其未因前案刑
    責而矯正其非行行為及強化其法制觀念，對於刑罰之反應力
    薄弱，與累犯加重本刑之立法理由相符，本院衡酌上開各情
    ，並參考司法院釋字第775 號解釋文意旨，爰就被告本案犯
    行，依刑法第47條第1 項之規定加重其刑。
　㈢爰審酌被告曾因施用毒品犯行經戒毒處遇，且有多次因施用
    毒品案件經法院論處罪刑並執行完畢之紀錄（前開構成累犯
    部分不予重複評價）、素行不佳，有上開被告前案紀錄表為
    憑，詎仍未能深切體認毒品危害己身之鉅，及早謀求脫離毒
    害之道，再犯本件施用第二級毒品犯行，堪認其戒除毒癮之
    意志力非堅，又其所為足以戕害其身心，滋生其他犯罪，殊
    屬不該，惟念被告犯後始終坦承犯行，非無悔意，且施用毒
    品所生危害以自戕身心健康為主，對於他人生命、身體、財
    產等法益，尚無明顯而重大之實害，暨考量其犯罪之動機、
    手段、情節，及其自陳高中畢業之教育智識程度、目前從事
    工地泥作工作、月薪約新臺幣3 、4 萬元、離婚、無需扶養
    家人之家庭生活經濟狀況（見前揭本院審判筆錄第5 頁）等
    一切情狀，量處如主文所示之刑，並諭知易科罰金之折算標
    準。
四、沒收部分　
　㈠按查獲之第一級、第二級毒品，不問屬於犯罪行為人與否，
    均沒收銷燬之，毒品危害防制條例第18條第1 項前段定有明
    文。經查，扣案之白色透明晶體2 包（驗前淨重合計1.50公
    克、驗餘淨重合計1.48公克），經送請臺北市政府警察局刑
    事鑑識中心以氣相層析/質譜分析法鑑驗結果，均檢出第二
    級毒品甲基安非他命成分，此有臺北市政府警察局111 年北
    市鑑毒字第223 號鑑定書在卷可稽（見111 年度毒偵字第14
    29號卷第66頁），均屬查獲之第二級毒品，而盛裝上開毒品
    之包裝袋2 只，因其內均殘留有毒品成分而無法完全析離，
    亦均應整體視為查獲之毒品，而俱應依毒品危害防制條例第
    18條第1 項前段之規定，宣告沒收銷燬之；至送鑑耗損部分
    ，既已滅失，自無庸再予宣告沒收銷燬。
　㈡被告持以供本案施用毒品使用之玻璃球並未扣案，無法證明
    仍存在，又該物品單獨存在並不具刑法上之非難性，且對被
    告犯罪行為之不法、罪責並無影響，而欠缺刑法上之重要性
    ，故不予宣告沒收、追徵。
據上論斷，應依刑事訴訟法第273 條之1 第1 項、第299 條第1 
 項前段、第310 條之2 、第454 條第2 項（依刑事判決精簡原
則，僅記載程序法條），判決如主文。
本案經檢察官甲○○提起公訴，由檢察官周禹境到庭執行職務。中
　　華　　民　　國　　111 　年　　11 　 月　　4 　　日
                  刑事第十庭法  官  陳秀慧
以上正本證明與原本無異。　　　　　　　　　
如不服本判決應於收受送達後20日內，向本院提出上訴書狀，並
應敘述具體理由。其未敘述上訴理由者，應於上訴期間屆滿後20
日內向本院補提理由書（均須按他造當事人之人數附繕本）「切
勿逕送上級法院」。若因疫情而遲誤不變期間，得向法院聲請回
復原狀。
                            書記官  陳建宏
中　　華　　民　　國　　111 　年　　11 　 月　　4 　　日
附錄本案論罪科刑法條全文：
毒品危害防制條例第10條
施用第一級毒品者，處6 月以上5 年以下有期徒刑。
施用第二級毒品者，處3 年以下有期徒刑。

【附件】
臺灣士林地方檢察署檢察官起訴書
                                   111年度毒偵字第1429號
　　被　　　告　乙○○　男　50歲（民國00年00月0日生）
　　　　　　　　　　　　籍設新北市○○區○○路00號（新北
                        ○○○○○○○○）
　　　　　　　　　　　　現居臺北市○○區○○路000號5樓
　　　　　　　　　　　　國民身分證統一編號：Z000000000號
上列被告因違反毒品危害防制條例案件，已經偵查終結，認應提
起公訴，茲將犯罪事實及證據並所犯法條分敘如下：
　　　　犯罪事實
一、乙○○前因施用毒品案件，經臺灣新北地方法院以109 年度簡
    字第3440號判處有期徒刑6 月確定，於民國110 年12月5  
    日執行完畢出監。另因施用毒品案件，經依法院裁定送執行
    觀察、勒戒後，認無繼續施用毒品之傾向，於110 年8 月17
    日釋放出所，並由臺灣新北地方檢察署以110 年度毒偵字第
    399 、322 、1655、2224號為不起訴處分確定。詎猶不知悔
    改，復基於施用第二級毒品甲基安非他命之犯意，於111 年
    7 月18日20時許，在新北市三重區某友人住處，以將毒品放
    置於玻璃球內燒烤吸食所產生煙霧之方式，施用第二級毒品
    甲基安非他命1 次。嗣鄭有德於111 年7 月20日21時5 分許
    ，騎乘機車行經臺北市○○區○○路000 號前為警盤查，當場扣
    得第二級毒品甲基安非他命2 包（驗餘淨重1.48公克），並
    經其同意採集尿液送驗，結果呈安非他命、甲基安非他命陽
    性反應，始悉上情。
二、案經臺北市政府警察局士林分局報告偵辦。
　　　　證據並所犯法條
一、證據清單及待證事實：
編號 證據名稱 待證事實 1 被告鄭有德於警詢及偵查中之供述 被告坦承施用第二級毒品甲基安非他命之事實。   2 台灣尖端先進生技醫藥股份有限公司111 年8 月2 日濫用藥物檢驗報告（尿液檢體編號：157349號）及偵辦毒品案件尿液檢體委驗單（檢體編號：157349號）各1 份 證明被告施用第二級毒品甲基安非他命之事實。 3 臺北市政府警察局保安警察大隊扣押物品目錄表、臺北市政府警察局鑑定書各1 份 證明被告為警扣得第二級毒品甲基安非他命之事實。 4 刑案資料查註紀錄表、全國施用毒品案件紀錄表、矯正簡表及臺灣新北地方檢察署檢察官110 年度毒偵字第399 、322 、1655、2224號不起訴處分書各1 份 證明被告前因施用毒品案件，經觀察、勒戒執行完畢釋放後3 年內，再犯本件施用毒品犯行之事實。 
二、核被告鄭有德所為，係犯毒品危害防制條例第10條第2 項之
    施用第二級毒品罪嫌。被告持有第二級毒品之低度行為，為
    其施用第二級毒品之高度行為所吸收，不另論罪；被告有犯
    罪事實欄所載之科刑執行情形，有本署刑案資料查註紀錄表
    在卷可參，其於受有期徒刑執行完畢後，5 年內故意再犯有
    期徒刑以上之罪，為累犯，請審酌是否依刑法第47條第1 項
    之規定加重其刑；再扣案之第二級毒品甲基安非他命1 包（
    驗餘淨重1.48公克），請依毒品危害防制條例第18條第1  
    項前段規定沒收銷燬之。
三、依毒品危害防制條例第23條第2 項、刑事訴訟法第251 條第
    1 項提起公訴。
　　此　致
臺灣士林地方法院
中　　華　　民　　國　 111 　年　　9　　月　　12　　日
　　　　　　　　　　　　　　 檢 察 官   黃  德  松
本件正本證明與原本無異
中　　華　　民　　國 　111 　年　　9　　月　　15　　日
 　　　　　　　　　　　　　　書 記 官　 蔡  宜  婕
附錄本案所犯法條全文
毒品危害防制條例第10條第2 項
施用第二級毒品者，處3 年以下有期徒刑。